【裁判字號】    97,訴,4774
【裁判日期】    980410
【裁判案由】    毒品危害防制條例等
【裁判全文】
臺灣板橋地方法院刑事判決              97年度訴字第4774號
公  訴  人  臺灣板橋地方法院檢察署檢察官
被      告  乙○○
                    現另案於臺灣新店戒治所執行中
選任辯護人  舒建中律師
            劉大新律師
上列被告因違反毒品危害防制條例等案件，經檢察官提起公訴（
97年度偵字第23574 號、第25220 號、第25221 號），本院判決
如下：
    主  文
乙○○販賣第二級毒品，處有期徒刑捌年陸月，扣案之如附表編
號一所示之第二級毒品甲基安非他命，均沒收銷燬之，扣案之如
附表編號二至六所示之物，均沒收；又犯非法持有可發射子彈具
殺傷力之槍枝罪，處有期徒刑參年拾月，併科罰金新臺幣拾萬元
，罰金如易服勞役，以新臺幣壹仟元折算壹日，扣案之如附表編
號七至九所示之物，均沒收。應執行有期徒刑拾貳年，併科罰金
新臺幣拾萬元，罰金如易服勞役，以新臺幣壹仟元折算壹日，扣
案之如附表編號一所示之第二級毒品甲基安非他命，均沒收銷燬
之，扣案之如附表編號二至九所示之物，均沒收。
    事  實
一、乙○○曾於民國82年間，因肅清煙毒條例、麻醉藥品管理條
    例、槍砲彈藥刀械管制條例，偽造文書、麻醉藥品管理條例
    等案件，經臺灣高等法院各判處無期徒刑、有期徒刑5 年、
    3 年、6 月，應執行無期徒刑，嗣經最高法院覆判核准確定
    ，無期徒刑經付執行，95年6 月15日假釋出監。
二、乙○○於假釋期間內，猶不知警惕，明知甲基安非他命屬毒
    品危害防制條例第2 條第2 項第2 款規定之第二級毒品（下
    簡稱：安非他命），不得擅自販賣、運輸、持有，竟意欲南
    下販入安非他命後再運至臺北地區出售牟利，遂意圖營利，
    基於販賣安非他命之犯意，先於97年8 月11日，以屬其所有
    之內含0000000000號碼SIM 卡之行動電話手機（K-TOUCH 牌
    ）及內含0000000000號碼SIM 卡、0000000000號碼SIM 卡雙
    卡之行動電話手機（G-PLUS牌）各1 支，與真實姓名、年籍
    不詳、綽號「阿誠」之劉姓成年男子所使用之0000000000號
    行動電話號碼聯絡，表示欲向「阿誠」販入安非他命，二人
    商談結果，以約500 公克重之安非他命價格新臺幣（下同）
    106 萬元之交易條件談妥。乙○○乃於97年8 月12日凌晨0
    時40分許，駕駛車號4077-PS 號自小客車，搭載不知情之朱
    紅蓮（另經檢察官為不起訴處分確定）南下，於當日凌晨5
    時11分許至高雄縣鳥松鄉某處，由乙○○以106 萬元之代價
    ，向「阿誠」之成年男子販入安非他命共15包（含包裝共毛
    重525.02公克，淨重為至少495.37公克強），乙○○以屬其
    所有之盒子一個盛裝該15包安非他命，藏置上開自小客車後
    座與行李箱間之夾層內，乙○○於同日10時30分許，駕駛同
    一部自小客車，搭載不知情之朱紅蓮，載運所販入之上開安
    非他命15包，自高雄縣鳥松鄉北上，欲運至臺北地區以俟機
    販售予他人牟利。嗣於97年8 月12日13時30分（起訴書記載
    為40分）許，乙○○駕駛車號4077-PS 號自小客車，載運上
    開15包安非他命，行經國道三號高速公路樹林收費站時，為
    因依法監聽得知乙○○本件犯行之行政院海岸巡防署海岸巡
    防總局北部地區巡防局臺北機動查緝隊人員會同臺北市政府
    警察局松山分局、國道公路警察局第六隊樹林分隊之警察人
    員，攔停該車，並徵得乙○○之同意，搜索該車，於該車後
    座與行李箱間之夾層內扣得乙○○意圖營利而販入之上開15
    包安非他命（含包裝共毛重525.02公克，淨重為至少495.37
    公克強，嗣鑑定時經鑑定人員取淨重0.11公克鑑定耗盡，餘
    毛重524.91公克，淨重為至少495.26公克強）、屬乙○○所
    有用以盛裝該15包安非他命之盒子1 個、乙○○用以與「阿
    誠」聯絡交易之內含0000000000號碼SIM 卡之行動電話手機
    （K- TOUCH）及內含0000000000號碼SIM 卡、0000000000號
    碼SI M卡雙卡之行動電話手機（G-PLUS）各1 支、以及同屬
    乙○○所有用以秤重其販入上開15包安非他命用之電子秤1
    臺。
三、乙○○明知未經主管機關許可，不得持有可發射子彈具有殺
    傷力之改造手槍及具有殺傷力之子彈，竟於假釋期間內，基
    於未經許可持有具有殺傷力之改造手槍及子彈之犯意，於97
    年8 月12日之前某時日，取得持有仿GLOCK 廠27型半自動手
    槍製造、換裝土造金屬槍管而成之可發射子彈具有殺傷力之
    改造手槍1 枝（含彈匣1 個，槍枝管制編號：000000000 號
    ）、及具有殺傷力之制式子彈13顆、由金屬彈殼組合直徑8.
    9 ±0.5mm 金屬彈頭而成之非制式子彈14顆，並分別藏置於
    其位於臺北縣中和市○○街215 巷22之1 號D 室租處及其位
    於臺北縣板橋市○○路○ 段46巷29號4 樓住處。嗣乙○○因
    上揭毒品案件於97年8 月12日13時30分許為海巡署人員及警
    員查獲後，查緝人員先後於同日14時40分許及15時20分許，
    至中和市○○街215 巷22之1 號D 室及板橋市○○路○ 段46
    巷29號4 樓，經徵得乙○○之同意（國光街部分並徵得居住
    者張淑芬之同意），執行搜索，扣得上揭具有殺傷力之改造
    手槍1 枝（含彈匣1 個，槍枝管制編號：000000000 號）、
    及具有殺傷力之制式子彈13顆、由金屬彈殼組合直徑8.9 ±
    0.5mm 金屬彈頭而成之非制式子彈14顆（嗣鑑定時，其中4
    顆制式子彈及1 顆非制式子彈，經試射後，已不具子彈功能
    ，另有扣得不含殺傷力之子彈5 顆，含此5 顆子彈，共計32
    顆子彈，其中3 顆子彈係於中和市○○街215 巷22之1 號D
    室查獲，其餘槍、彈皆係在板橋市○○路○ 段46巷29號4 樓
    查獲）。
四、案經行政院海岸巡防署海岸巡防總局北部地區巡防局（下簡
    稱：北巡局）移送臺灣板橋地方法院檢察署檢察官偵查起訴
    。
    理  由
壹、相關供述證據證據能力說明：
一、被告乙○○雖於本院審理時變異前詞，惟其亦承認其於警詢
    、偵查及於本院法官在本案偵查期間羈押庭訊問時所為之自
    白，係出於其自由意思（見本院卷第50頁、第102 頁背面）
    ，則被告於警詢、偵查及本院法官羈押庭訊時所為之自白，
    在查有其他足資證明其自白之犯罪事實確具有相當程度真實
    性之補強證據之情形下，得為證據。
二、因被告及其辯護人對於起訴書引為證據之被告與「阿誠」之
    人間電話通聯之通訊監察譯文及卷附之搜索扣押筆錄、扣押
    物品目錄表、扣案安非他命之鑑定書、扣案槍、彈之鑑定書
    等被告以外之人之供述證據之證據能力，於本院準備程序及
    審判程序皆均表示不爭執證據能力，而同意作為證據（見本
    院卷第48、53頁、第100 頁背面），本院認該等證據並無何
    違法取得或信用性偏低之情事，且為證明被告本案犯罪事實
    所必要，復屬適當，依刑事訴訟法第159 條之5 第1 項之規
    定，該等被告以外之人之供述證據均有證據能力（鑑定書部
    分，依刑事訴訟法第208 條之規定，亦有證據能力）。
三、按被告以外之人於偵查中向檢察官所為之陳述，除顯有不可
    信之情況者外，得為證據，刑事訴訟法第159 條之1 第1 項
    、第2 項定有明文。又共同被告於偵查中受訊問時，該共同
    被告就關於其他共同被告部分之陳述，不論其係以共同被告
    身分，抑或經轉換為證人經具結所為之陳述，於符合刑事訴
    訟法第159 條之1 第2 項傳聞例外之規定，均有其證據能力
    （最高法院96年度臺上字第5673號、97年度臺上字第1373號
    、97年度臺上字第4370號判決意旨參照）。再得為證據之被
    告以外之人於偵查中所為之陳述，因其陳述未經被告詰問，
    應認屬於未經合法調查之證據，並非無證據能力，而禁止證
    據之使用。而此項詰問權之欠缺，非不得於審判中由被告行
    使以補正，而完足為經合法調查之證據。倘被告於審判中捨
    棄詰問權，或證人客觀上有不能受詰問之情形，自無不當剝
    奪被告詰問權行使之可言（最高法院96年度臺上字第4365號
    判決意旨參照）。經查：本案偵查中之共同被告朱紅蓮於檢
    察官偵訊時以被告身分所為之陳述，經本院於審判期日對被
    告提示並告以要旨，被告表示無意見（見本院卷第100 頁）
    ，而完足為合法調查之證據，且被告及其被告及辯護人亦未
    主張有何符合刑事訴訟法第159 條之1 第2 項所定之顯不可
    信情況之例外條件存在，又被告及其辯護人亦均不要求對朱
    紅蓮進行詰問（見本院卷第100 、103 頁），則偵查中之共
    同被告朱紅蓮於偵查中之陳述亦具有證據能力。
四、卷附之扣案物品照片，係以機械之方式所留存之影像，非屬
    供述證據，無傳聞證據法則之適用，因該等照片與被告本案
    犯行具有關聯性，亦有證據能力。
貳、認定犯罪事實所憑之證據及理由：
一、訊據被告乙○○坦承其有於事實欄二所示之時地以106 萬元
    向「阿誠」男子購入15包安非他命後，將該15包安非他命放
    入盒內藏置於其駕駛之自小客車後座與行李箱之夾層內，於
    同日上午駕車搭載朱紅蓮北上，在行經國道高速公路樹林收
    費站時，為北巡局人員及警員查獲，嗣並經查獲人員查獲扣
    案槍枝、子彈等事實。惟被告僅承認有運輸安非他命之犯行
    ，而否認有意圖營利販入安非他命之犯意及持有改造手槍、
    子彈之犯意。被告於本院準備程序辯稱：關於安非他命部分
    ，我純粹要吸食，雖然我想要賣，但是我沒有對象，我是要
    和甲○○兩個人吸食，查獲的安非他命是我買入的沒有錯；
    關於改造手槍部分，是我被抓時，我不想要讓我女友和甲○
    ○見面，海巡署的人叫我交槍，我說我沒有，然後海巡署人
    員要帶我到我國光街住處，但國光街是甲○○住的地方，我
    進去國光街屋子，我跟甲○○說之前你不是有手槍，如果你
    交出來你就不要和我老婆見面，如果願意和我老婆見面就不
    要交出來，這隻槍是甲○○的，我當初筆錄和我在檢察官那
    邊說的話，是海巡署的人說到法院那邊都承認才可以交保，
    所以我當初說的都不是事實，子彈也是甲○○的云云（見本
    院卷第47頁）。嗣於本院審判期日，被告又辯稱：當時甲○
    ○是住在中和市○○街215 巷22之1 號D 室，我住在雙十路
    ，是我帶警察到雙十路，我自己把槍拿出來，是我要去高雄
    的前一天晚上，甲○○拿一個紙袋給我，說那是貴重的東西
    ，叫我放在家裡，因為裡面有很多盒子，我當時不知道裡面
    有槍、彈，被查獲前，我知道甲○○持有槍彈但我沒有看過
    ，我在準備程序所述實在，在國光街屋子裡面我有問甲○○
    ，甲○○沒有在國光街裡拿槍出來，她跟我說就在前一天她
    交給我的紙袋包包裡，我不知道在她家有查到3 顆子彈，以
    前在警詢及偵查中所述槍彈部分之供述不實在；毒品部分我
    只認運輸部分，安非他命，是我接頭拿回來，我是買進來要
    自己使用，我只有運輸，我是以106 萬元向「阿誠」買入，
    安非他命是我放在盒子裡面，盒子放在車子的椅背後面，槍
    、彈不是我的，我被抓到當天被帶到國光街時才知道有槍、
    彈云云（見本院卷第101 至104 頁）。
二、事實欄二所示犯行部分：
    (一)被告係於事實欄二所示之時地以106 萬元向「阿誠」男子
      購入15包安非他命後，將該15包安非他命放入盒內藏置於
      其駕駛之自小客車後座與行李箱之夾層內，於同日上午駕
      車搭載朱紅蓮北上，在行經國道高速公路樹林收費站時，
      為巡防人員及警員查獲之事實，除被告於警詢、檢察官偵
      訊、本院法官於偵查期間之羈押庭訊問時以及於本院審理
      時之自白外（本院本案筆錄見前引筆錄、另見偵字第2357
      4 號卷第33至34頁、第90至91頁、第101 至102 頁、本院
      97年度聲羈字第560 號卷第4 至7 頁），並有扣案之15包
      安非他命、盛裝該15包安非他命之盒子1 個、被告使用之
      內含0000000000號碼SIM 卡之行動電話手機（K-TOUCH 牌
      ）及內含0000000000號碼SIM 卡、0000000000號碼SIM 卡
      雙卡之行動電話手機（G-PLUS牌）各1 支、及電子秤1臺
      可證，復有自願受搜索同意書、搜索扣押筆錄、扣押物品
      目錄表、扣案物品照片在卷足憑（見偵字第23574 號卷第
      6 至12頁、第53至55頁、本院卷第107 至112 頁）。而扣
      案之該15包安非他命，原經查獲人員秤重，各為毛重36.6
      4 公克、36.58 公克、36.63 公克、36.65 公克、36.5 9
      公克、36.58 公克、36.67 公克、36.59 公克、36.63 公
      克、36.7公克、36.14 公克、36.57 公克、36.59 公克、
      36.67 公克、8.17公克，共毛重520.4 公克（見上開偵查
      卷第11至12頁、第50頁），嗣該15包安非他命，連同嗣在
      中和市○○街215 巷22之1 號2 樓D 室查獲與被告本件販
      賣毒品犯行無關連性之安非他命1 包（該包安非他命經查
      緝人員秤重為毛重0.92公克，見上開同偵查卷第18、51頁
      ），共計16包，經送內政部警政署刑事警察局鑑定，經鑑
      定人員選擇該先扣案之15包安非他命中之1 包內之安非他
      命（鑑定書記載原淨重35.02 公克，依此重量觀之，顯非
      上述毛重0.92公克者），取0.11公克鑑定用罄，以氣相層
      析質譜分析法、核磁共振分析法鑑定，檢出第二級毒品甲
      基安非他命，純度約98% 等情，亦有該局97年8 月28日刑
      鑑字第0970122201號鑑定書在卷可憑（見上開同偵查卷第
      111 頁）。查：依該鑑定書記載，16包送鑑安非他命，來
      文載示共毛重521.32公克，該局秤重則為總毛重525.94公
      克，包裝塑膠袋總重約29.65 公克等語。上述前後二次秤
      重之總毛重固稍有差異，惟此涉及每次秤重之環境、設備
      之不同，但不影響該15包安非他命之同一性。且因刑事警
      察局鑑定人員有秤重包裝重量，本判決係以該局秤重之總
      毛重為準，若以525.94公克減去1 包與本案無關之毛重0.
      92公克之安非他命，被告此15包安非他命之總毛重原為52
      5.02公克，若以16只包裝袋之重量29.65 公克計之，被告
      販入之15包安非他命淨重至少已達495.37公克強，扣除鑑
      定耗盡之0.11公克，此15包安非他命餘毛重共524.91公克
      ，淨重至少達495.26公克強（以上算法，有多扣1 只包裝
      袋重量之誤差，但不影響沒收物之同一性，本院認無單就
      各包淨重問題再送鑑定之必要，以免資源無謂之浪費）。
    (二)被告於警詢中即供稱：在其自小客車上查獲之安非他命，
      係其以總價106 萬元向綽號「阿誠」之高雄劉姓男子購買
      ，用途是因這禮拜安非他命缺貨，其因一時貪念，才會購
      買此批毒品，其想轉手賺取差價，其於97年8 月12日凌晨
      12時40分許出發南下高雄，於同日10時30分許自高雄北返
      等語（見偵字第23574 號卷第34頁）；於檢察官初訊時，
      供稱：毒品是向綽號「劉什麼誠」真實姓名不詳的人購買
      ，以106 萬元購買，約共重四百九十幾公克，不是為自己
      施用，因為這個禮拜安非他命缺貨，認識這個劉什麼的，
      我就跟他電話聯絡，打算向劉買毒品後經手賣給他人，但
      是還沒有買賣對象，我打算一兩賣8 、9 萬元等語（見偵
      字第23574 號卷第90至91頁）。嗣於97年8 月13日，於檢
      察官聲請羈押本院法官訊問時，被告針對其此次南下買毒
      品之目的，復供稱：「在我車上扣到安非他命15包，是我
      向一個叫劉ｘ成買的，中間名字我不知道，我很早知道劉
      有安非他命，因為安非他命有缺，我一時貪念缺錢，我就
      向劉先生拿安非他命，我是現金46萬元，還欠他60萬元，
      總共要106 萬元，因我信用很好，可賒帳，我想要轉手這
      些毒品」、「97年8 月12日，我去高雄拿毒品，我是想弄
      到錢，因為市場缺毒品，我的經驗告訴我，如果可以弄到
      毒品，可以賺到錢」、「我這次拿毒品回來，是想要賣給
      會買『一兩』以上毒品的人，我的心裡面是有一些要賣的
      名單，若是我沒有被查獲，我應該會賣給這些我心裡的這
      些人，可能性很大，我心裡名單大約有兩、三個人，他們
      綽號一個女的叫『格格』，另外還有一個姓『梅』的人，
      應該就是這兩個人，這次一兩是7 萬4 千元，若是我賣的
      話，就是賣8 萬5 千元到9 萬5 千元左右」等語（見本院
      97 年 度聲羈字第560 號第4 頁、第6 至7 頁）。又被告
      於97 年8月12日凌晨當日駕駛之車號4077-PS 號自小客車
      係於該日凌晨5 時11分許，停於位於高雄縣鳥松鄉之美麗
      皇家社區，有該社區汽車停車場收費證明單影本在卷可稽
      （見偵字第25221 號卷第96頁、第3 頁），亦見被告於12
      日當日凌晨係南下至高雄縣鳥松鄉某處停留，偵查中之共
      同被告朱紅蓮於偵查中以被告身分供稱：到高雄仁武乙○
      ○朋友家，乙○○與他朋友談事情，我在房間看電視等語
      （見偵字第23574 號卷第88頁），所稱之「仁武」，應係
      其誤以為在高雄仁武鄉所致。再北巡局臺北機動查緝隊人
      員於97年3 月間，因接獲具體檢舉人之檢舉，向臺灣板橋
      地方法院檢察署檢察官提出報告，請檢察官指揮偵辦被告
      乙○○涉嫌槍枝、毒品案件，有報告書1 份在卷可稽（見
      97年度他字第1936號卷第2 頁以下，此報告書之引用係證
      明北巡局臺北機動查緝隊人員於97年3 月間即就被告涉嫌
      槍枝、毒品案件報請檢察官指揮偵辦，而非引用報告書內
      容作為本案犯罪事實認定之依據）。嗣本院依檢察官之聲
      請，根據通訊保障及監察法第5 條第1 項第1 款規定，核
      發97年7 月31日97年聲監續字第000624號通訊監察書，核
      准對被告使用之0000000000號行動電話號碼實施監聽，且
      本院於同日依同一規定核發97年聲監續字第000623號通訊
      監察書，核准對「阿誠」使用之0000000000號行動電話號
      碼實施監聽，其監聽取得於97 年8月11日17時7 分許以後
      當日被告以其使用之0000000000號、0000000000號、0000
      000000號SIM 卡行動電話號碼與「誠哥」使用之00000000
      00號行動電話號碼通聯內容，有卷附之通訊監察書（含附
      表）暨通訊監聽譯文附卷足憑（見偵字第23574 號卷第96
      至99頁、偵字第25221 號卷第86至87頁、第93頁）。由卷
      附之通訊監聽譯文可證：被告與「阿誠」（被告稱該人為
      「誠仔」）對某種物品之價格及數量，進行磋商，「阿誠
      」先開價隨後降價，二人不斷在商討價格及數量，嗣被告
      又打電話告知「阿誠」會南下高雄取貨，被告並問「阿誠
      」：「半粒」是多少云云，「阿誠」回答：「500 足」，
      被告問「阿誠」有無「半粒」、「半個」，並問「阿誠」
      車要開到何處，「阿誠」要被告在南二高仁武交流道下，
      被告又與「阿誠」通聯，告知「阿誠」，其這邊是重「50
      0 」，被告預定於凌晨5 點以前到「阿誠」處，被告有帶
      其老婆去，被告告知其手上現金接近60萬元，不夠金額等
      銀行一開馬上領云云；其間，並有某女（使用0000000000
      號碼）與被告聯絡，被告告知該女，其本人當天晚點會下
      去高雄，如果某女要，被告會跟某女說價錢問題要怎麼拿
      ，如划算，會留某女的份，錢慢點再跟某女收，被告又告
      某女，其這次要用106 萬元，其本人現在不夠錢，其連金
      子都算還不夠云云；被告另又告知某友人（使用00000000
      00號碼），告知此次南部的人開價106 萬元云云（見偵字
      第25221 號卷第89至92頁）。被告於偵查中亦坦承確有此
      等通聯，供稱：一開始就敲定500 公克，用106 萬元，一
      開始我沒那麼多錢，所以與「誠哥」談論數量，通話中的
      半個是500 公克，0000000000是綽號「格格」女子，譯文
      中所提106 萬元就是我要向「誠哥」買安非他命的價格等
      語（見偵字第23574 號卷第10 1至102 頁，惟於該次訊問
      筆錄記載，被告供稱：我是用我的0000000000、00000000
      00號與「誠哥」的0000000000、0000000000號聯絡云云，
      其中0000000000號依上揭通聯譯文之記載，應係「阿誠」
      使用之號碼，而0000000000號、0000000000號則應係被告
      使用之號碼）。查：被告於警詢、檢察官偵訊及本院法官
      羈押庭訊問時皆坦承，其本次南下向綽號「阿誠」之劉姓
      男子購買總價106 萬元之安非他命，其目的係為轉賣圖利
      。而觀以被告與「阿誠」及某女子間之通聯內容，再參以
      被告於偵查中對通聯內容之供述，亦可見被告與「阿誠」
      交易之安非他命價格及數量，係經雙方反覆磋商之結果，
      最後敲定數量共約500 公克，被告並告知他人其此次南下
      要買106 萬元之安非他命，若該人要，其會為該人留一份
      ，被告於電話中且表明其現金不足。依此等通聯內容亦可
      證：被告顯欲南下購入安非他命約500 公克之大量再北上
      轉賣圖利，否則若係為自己或同居人施用之用，在現金不
      足之情形下，被告儘可量力而為，要無任何如此急切地甘
      冒被查獲之風險，駕車南下，以部分賒帳之方式單次購買
      大量安非他命後，立刻北上之理由。且若被告係為自己施
      用之用，又何需事先告知他人若有意購買，其可為該人保
      留一份。是被告於警詢、偵查及於本院法官羈押庭訊時所
      供承：其本次南下購買大量安非他命之目的，係因市場缺
      貨，其欲運至臺北地區出售牟利等語，係與事實相符，堪
      採為認定事實之依據，被告本案係意圖營利而向「阿誠」
      販入扣案之15包安非他命之事實，洵堪認定，此不並因其
      於販入之初是否已找到具體之售出對象而有異，被告嗣變
      異前詞，否認有營利之意圖，辯稱：是為自己及甲○○施
      用云云，殊不足採。
三、事實欄三所示犯行部分：
    (一)被告因上揭毒品案件於97年8 月12日13時30分許為北巡局
      人員及警員查獲後，查緝人員先後於同日14時40分許及15
      時20分許，至中和市○○街215 巷22之1 號D 室及板橋市
      ○○路○ 段46巷29號4 樓，經徵得乙○○之同意（國光街
      部分，並徵得該處居住者張淑芬之同意），執行搜索，扣
      得改造手槍1 枝及子彈共計32顆，其中子彈3 顆係於中和
      市○○街215 巷22-1號D 室查獲，其餘槍、彈皆係在板橋
      市○○路○ 段46巷29號4 樓查獲等情，有自願搜索同意書
      、搜索扣押筆錄、扣押物品目錄表、扣案槍、彈照片在卷
      足證（見偵字第23574 號卷第14至22頁、第57至60頁）。
      又扣案之上開改造手槍、子彈，經送內政部警政署刑事警
      察局，以檢視法、性能檢驗法、試射法，鑑定結果為：送
      鑑改造手槍1 枝（槍枝管制編號：0000000000號），認係
      改造手槍，由仿GLOCK 廠27型半自動手槍製造之槍枝，換
      裝土造金屬槍管而成，擊發功能正常，可供擊發適用子彈
      使用，認具殺傷力；送驗子彈32顆，鑑定情形如下：(1)10
      顆，認均係口徑9mm 制式子彈，採樣3 顆試射，可擊發，
      認均具有殺傷力；(2)3 顆，認均係口徑9mm 制式子彈，彈
      頭具括擦痕跡，採樣1 顆試射，可擊發，認具有殺傷力；
      (3)19顆，認均係非制式子彈，由金屬彈殼組合直徑8.9 ±
      0.5mm 金屬彈頭而成，採樣6 顆試射：1 顆，可擊發，認
      具殺傷力，1 顆，雖可擊發，惟發射動能不足，認不具殺
      傷力，4 顆，無法擊發，認均不具殺傷力等情，有該局97
      年9 月15日刑鑑字第0970123569號槍彈鑑定書1 份及所附
      之照片（照片顯示有彈匣1 個）在卷足稽（見偵字第2522
      0 號卷第5 至9 頁）。
    (二)被告於警詢及偵查檢察官訊問時皆供稱：扣案槍、彈是我
      所有，中和市○○街125 巷22之1 號2 樓D 室是由我承租
      等語（偵字第23574 號卷第35頁、第91頁）。而觀以中和
      市○○街125 巷22之1 號2 樓D 室及板橋市○○路○ 段46
      巷29號4 樓二處，皆係被告居住支配之場所，為被告自承
      在卷，被告於警詢中亦供稱：朱紅蓮、甲○○對槍械部分
      都不知情等語（見偵字第23574 號卷第37頁），已足以佐
      證被告供稱：扣案槍、彈為其所有之供述，應與事實相符
      。被告嗣於本院雖變異前詞，稱：扣案槍、彈係甲○○者
      云云，惟查：與被告同居分別住於該二處之甲○○、朱紅
      蓮於警詢及偵查中均否認知自己居處藏有槍、彈之情（見
      偵字第23574 號卷第43至44頁、第47頁、第89頁，此等供
      述證據之引用，係說明該二人皆稱不知情，而非積極作為
      認定扣案槍、彈屬被告所有之證據）。證人甲○○於本院
      作證時，在本院說明其因被被告指為扣案槍、彈之真正所
      有人而作證，其得以刑事訴訟法第181 條規定拒絕證言，
      並告以相關法條刑度後，證人甲○○拒絕作證，被告及其
      辯護人對此亦表示無意見（見本院第99頁背面、第100 頁
      正面）。雖然如此，若依被告所供稱：扣案槍、彈是甲○
      ○者云云，則甲○○既亦與被告同住，甲○○要無何將部
      分槍、彈交予被告另置於被告雙十路之理由，且若依被告
      供稱：我知道甲○○持有槍彈，但我沒有看過云云，則有
      關甲○○曾持有槍、彈之情，當係甲○○告知被告者，設
      甲○○如此信任被告，即使被告未見過，亦告知被告有關
      其本人有槍、彈之情，則甲○○於本案被查獲前一日以紙
      袋將槍、彈如此危險且甚為沈重之物交予被告之時，焉有
      不告知被告其交予被告保管之物為何物之理。惟被告竟又
      稱：不知紙袋內為何物云云，實難採信。綜上，被告嗣變
      異前詞，改稱：扣案槍、彈係甲○○者，其不知甲○○交
      付者為槍、彈云云，殊不足採。
四、綜上所述，本件事證明確，被告上揭所辯，均不足採，其販
    賣安非他命及非法持有具有殺傷力改造手槍、子彈等犯行，
    均洵堪認定。
參、論罪科刑部分：
一、按毒品安非他命係毒品危害防制條例第2 條第2 項第2 款規
    定之第二級毒品，不得販賣、運輸及持有。而所謂販賣行為
    ，並不以販入之後復行賣出為要件，祇要以營利為目的，將
    毒品購入或賣出，有一於此，其犯罪即為完成。若係基於營
    利意圖而販入，雖未及賣出，仍屬販賣既遂（最高法院67年
    臺上字第2500號判例意旨參照）。且意圖營利，祇以行為人
    主觀上有此意圖為已足，並不以果而得利或已經得利或有具
    體之轉賣對象為必要。又「按毒品危害防制條例第4 條所稱
    之「運輸」毒品，係指轉運輸送毒品而言，固不以國外輸入
    國內或國內輸出國外者為限，其在國內運送者，亦屬之，且
    不以為他人輸送為必要，即為自己輸送者，亦包括在內。又
    該法條所稱之運輸，係指單純運輸毒品並無他項目的者而言
    ，若係意圖營利基於販賣毒品目的之犯意，於國內甲地販入
    後，所從事於運送至國內乙地出售之行為，應認該搬運輸送
    毒品之行為，包含於販賣行為之內，仍僅成立販賣毒品之罪
    （本院24年上字第1673號判例意旨參照）。」為最高法院97
    年度臺上字第1249號判決敘明此旨甚詳。被告本案基於營利
    意圖，南下向綽號「阿誠」之劉姓男子販入扣案15包安非他
    命後，載往臺北地區，欲轉售牟利，所為係犯毒品危害防制
    條例第4 條第2 項規定之販賣第二級毒品罪。被告上揭因意
    圖營利販入後之運輸及持有安非他命行為，均包含於販賣行
    為內，不另論罪。蒞庭檢察官於論告時主張被告應另成立運
    輸第二級毒品罪（見本院本案卷第103 頁背面），尚有誤會
    。
二、核被告所為如事實欄三所示之持有扣案槍、彈犯行，係犯槍
    砲彈藥刀械管制條例第8 條第4 項之非法持有可發射子彈具
    殺傷力之槍枝罪及同條例第12條第4 項之非法持有子彈罪。
    其以一個繼續持有之行為，同時觸犯該二罪名，屬一行為觸
    犯數罪名之想像競合犯，依刑法第55條規定，從一重之非法
    持有可發射子彈具有殺傷力之槍枝罪處斷。至於公訴人認被
    告就上揭扣案改造手槍部分係犯製造改造手槍罪，並與其所
    犯之持有子彈罪係分論併罰，惟因本院認被告被訴製造改造
    手槍部分，係屬不能證明，理由詳後述，則被告持有扣案改
    造手槍之起始點並不明確，則本院以有利於被告之認定，認
    被告係同時間繼續持有扣案之具有殺傷力之槍、彈，爰以想
    像競合犯論之，於此敘明。
三、爰審酌安非他命毒品危害甚大，施用者不惟殘害自身，且因
    施用安非他命而散盡家財連累家人，或為買毒挺而走險犯案
    者，亦屢見不鮮，安非他命所造成之社會問題尤大於施用者
    本身所受之毒害，被告有如事實欄一所示之前科紀錄，有臺
    灣高等法院被告前案紀錄表在卷可考，於無期徒刑假釋期間
    內，不知警惕，為謀個人私利，不畏可能被查獲導致假釋被
    撤銷之後果，竟南下販入扣案之大量安非他命欲載運至臺北
    縣地區售賣牟利，若任由其販入之毒品安非他命流入臺北縣
    區市面，危害頗鉅，所幸及時為查緝人員查獲，但其惡性仍
    屬重大，復斟酌其持有具有殺傷力之槍、彈，對社會治安之
    危害非輕，亦頗具惡性，未可輕縱，以及考量其假釋經撤銷
    後，尚有無期徒刑殘刑待執行等一切情狀，分別量處如主文
    所示之刑，並就其中非法持有可發射子彈具殺傷力槍枝罪之
    罰金刑部分，諭知易服勞役之折算標準，併定其應執行之刑
    ，及諭知罰金刑部分之易服勞役折算標準，以資懲儆。
四、如附表編號一所示於車號4077-PS 號自小客車內查獲扣案之
    安非他命15包內中之安非他命（該15包毛重525.02公克，淨
    重為至少495.37公克強，鑑定時經鑑定人員取淨重0.11公克
    鑑定耗盡，餘毛重524.91公克，淨重為至少495.26公克強，
    重量說明詳見前），且與被告本件販賣安非他命犯行有關連
    性，依毒品危害防制條例第18條第1 項前段規定，不問屬何
    人所有，均宣告沒收銷燬之。扣案之如附表編號二至四所示
    之用以包裝該等安非他命之包裝塑膠袋15只、用以盛裝該15
    包安非他命藏放之盒子1 只、用以秤重該等安非他命用之電
    子秤1 臺，係分別供包裝、藏置及秤重其販入之15包安非他
    命之用，此見該等物品皆在被告駕駛之車號4077-PS 號自小
    客車內查獲之事實自明，而該等物品皆為被告所有，亦為其
    供述在卷（見本院卷第100 頁背面至第101 頁正面），又扣
    案之如附表編號五至六所示之內含0000000000號碼SIM 卡之
    行動電話手機（K-TOUCH 牌）1 支及內含0000000000號碼SI
    M 卡、0000000000號碼SIM 卡雙卡之行動電話手機（G-PLUS
    牌）1 支，係屬被告所有，亦為被告供明在卷（見本院卷第
    100 頁背面），而該2 支手機及內含之上開號碼之SIM 卡共
    3 片，係供被告與綽號「阿誠」之成年男子聯絡以利被告為
    事實欄二所示犯行之用之情，亦有上揭通聯譯文可證，均依
    毒品危害防制條例第19條第1 項規定，宣告沒收。其中就SI
    M 卡部分，按行動電話服務須以晶片卡（即SIM 卡）為使用
    介面，因此我國電信公司於出租行動電話門號予消費者使用
    時，即同時附帶提供晶片卡給消費者作為門號使用之介面，
    故電信公司接受消費者申辦門號並將該門號開通上線時，該
    晶片卡之所有權是否移轉於消費者，抑或仍保留於電信公司
    ，端視其簽訂之服務契約內容如何約定（最高法院96年度臺
    上字第5046號、96年度臺非字第61號判決意旨參照），查依
    上開SIM 卡之行動電話業者之定型化契約，該等行動電話所
    使用之SIM 卡，均應屬使用者（即被告）所有，亦應宣告沒
    收，附此敘明。再扣案之如附表編號七至九所示之可發射子
    彈具有殺傷力之改造手槍1 枝（含彈匣1 個，槍枝管制編號
    ：0000000000號）、及鑑驗後所餘之具有殺傷力之子彈共計
    22顆，均屬違禁物，不問屬何人所有，均依刑法第38條第1
    項第1 款之規定，宣告沒收。至於原扣案之另具有殺傷力之
    子彈5 顆（含制式及非制式子彈），雖均本屬違禁物，惟於
    送鑑定時經試射，皆僅餘彈殼、彈頭，已不具子彈功能，有
    上引之內政部警政署刑事警察局鑑定書可證，自無庸再為沒
    收之諭知。另經鑑定不具殺傷力之子彈，因非違禁物，且持
    有該等物品尚不構成犯罪，無從為沒收之宣告。同為警查獲
    扣案之另1 支SAMSUNG 牌手機及內含之SIM 卡，係朱紅蓮所
    有，為扣押物品目錄表及扣押物品清單紀載明確（見偵字第
    23754 號卷第12頁、偵字第25221 號卷第99頁），且無證據
    證明被告有使用該手機與「阿誠」聯絡，自不得宣告沒收。
    復按沒收係附隨於主刑，必該沒收物品與其所宣告主刑，具
    有關連性，方能諭知沒收（最高法院87年度台上字第1678號
    判決意旨參照）。又刑分主刑及從刑，主刑如不成立，從刑
    即失其附麗；沒收為從刑之一種，自應附隨於主刑存在，故
    毒品危害防制條例第18條第1 項所謂「查獲」之第一、二級
    毒品，係指經有罪判決書事實欄認定與被告犯罪事實有關之
    毒品而言（最高法院98年度臺上字第1030號判決意旨參照）
    。查：查緝人員於前揭時間，固在中和市○○街215 巷22之
    1 號2 樓D 室，扣得安非他命1 包（毛重0.92公克）、海洛
    因1 包等物，有扣押物品目錄表1 份在卷足稽（見偵字第23
    574 號卷第18頁），其中海洛因係甲○○所有，供其自己施
    用之用之情，為甲○○於偵查中供述在卷（見偵字第2357 4
    號第86頁），自與被告本案犯行無關；而在上址屋內扣案之
    安非他命1 包，被告於警詢中即稱：該包安非他命是向樹林
    姓梅之男子購買，我有吸安非他命等語（見偵字第23574 號
    卷第35頁），以該包安非他命之份量及置放地點觀之，該包
    安非他命顯與被告南下販入之上開15包安非他命係屬不同來
    源及用途，且本案起訴事實及本院判決事實皆未認定被告有
    販入該15包安非他命以外之販賣（含販入）安非他命犯行，
    則該包毛重0.92公克之安非他命，與被告本件被認定構成犯
    罪之意圖營利向「阿誠」販入15包安非他命之犯罪事實，無
    關連性，自均不得於本件判決宣告沒收，公訴人請求於本案
    判連同該包安非他命一併宣告沒收銷燬，尚有未洽，於此敘
    明。
肆、不另為無罪諭知部分：
一、公訴意旨另以：被告明知可發射子彈具有殺傷力之手槍，為
    槍砲彈藥刀械管制條例所管制之槍砲，未經許可，均不得擅
    自製造，竟基於製造可發射子彈具有殺傷力之手槍之犯意，
    於不詳時間，在不詳地點，先自真實姓名、年籍不詳，綽號
    「梅兄」之成年男子處獲得槍管1 枝後，再於不詳時間，在
    臺北縣三重市某模型店，以9000元之代價購得滑套、槍機及
    槍身後，予以組裝成改造手槍1 枝（槍枝管制編號：000000
    000 號）；因認被告此部分行為係涉犯槍砲彈藥刀械管制條
    例第8 條第1 項之非法製造可發射子彈具殺傷力之槍枝罪等
    語。
二、按犯罪事實應依證據認定之，無證據不得認定犯罪事實，刑
    事訴訟法第154 條第2 項定有明文。又檢察官就被告犯罪事
    實，應負舉證責任，並指出證明之方法，同法第161 條第1
    項亦有明文規定。因此，檢察官對於起訴之犯罪事實，應負
    提出證據及說服之實質舉證責任。而認定犯罪事實所憑之證
    據，無論係直接證據或間接證據，其為訴訟上之證明，須於
    通常一般之人均不致有所懷疑，而得確信其為真實之程度者
    ，始得據為有罪之認定，倘其證明尚未達到此一程度，而有
    合理之懷疑存在，本諸無罪推定原則，自應為被告無罪之諭
    知（最高法院76年臺上字第4986號判例意旨、92年度臺上字
    第2570號判決意旨參照）。又按被告或共犯之自白，不得作
    為有罪判決之唯一證據，仍應調查其他必要之證據，以察其
    是否與事實相符，刑事訴訟法第156 條第2 項設有明文規定
    。刑事訴訟法第156 條第2 項規定之立法目的乃欲以補強證
    據擔保自白之真實；亦即以補強證據之存在，藉以限制合法
    自白在證據上之價值，俾發現實質的真實。所謂補強證據，
    係指除該自白本身外，其他足資證明自白之犯罪事實確具有
    相當程度真實性之證據而言；雖其所補強者，非以事實之全
    部為必要，但亦須因補強證據與自白之相互利用，而足使犯
    罪事實獲得確信者，始足當之。從而，被告雖經自白，苟查
    無補強證據足資擔保其真實性，該自白根本失其證據之證明
    力，不得採為判斷事實之根據（最高法院74年臺覆字第10號
    判例及同院46年臺上字第809 號判例意旨參照）。而被告自
    白出於任意性，與其自白需補強證據擔保其真實性，二者本
    屬兩事，僅證明被告之自白係出於任意性，非即足以證明該
    自白事實之真實性。蓋若僅證明被告之自白非出於強暴、脅
    迫、利誘、詐欺、或其他不正之方法所取得，仍屬於自白之
    範疇；而補強證據則重其自白之真實性，必足以證明自白之
    犯罪確非虛構，擔保其與事實相符，方能符合發現實質真實
    之立法意旨，二者係證據能力與證明力之別，不容混淆。故
    僅足以證明被告自白之任意性，而查無其他補強證據足以證
    明其自白真實性時，該自白仍不得遽採為有罪判決之基礎。
三、公訴人認扣案之改造手槍係被告改造而成，是以被告於警詢
    及偵查中之自白供述，以及有改造槍枝扣案之事實，資為論
    據。
四、被告於本院準備及審判程序皆否認有何製造改造手槍之犯行
    ，其辯解之供述如前所述，其中就被告持有扣案具有殺傷力
    之槍、彈一節，因非法持有具有可發射子彈具殺傷力之槍枝
    罪及非法持有子彈罪，其犯罪構成要件，重在單純持有支配
    關係及持有之犯意，則被告於警詢及偵查中所為該等槍、彈
    屬所有（含持有及犯意）之自白，以在與被告有居住支配關
    係之上述二址扣得扣案之具有殺傷力槍、彈之事實，作為認
    定被告犯非法持有槍、彈犯行之補強證據，已屬足夠。惟「
    製造」與「持有」係屬不同之行為態樣，且「製造」涉及將
    原無殺傷力之物，組合改造而成具有殺傷力槍枝之客觀具體
    行為，而非主觀意圖之認定，在被告否認先前供述真實性之
    情況下，自應有「持有」以外之其他適合足資擔保其先前供
    述為真實之補強證據存在，始足當之，而不宜單以「持有」
    之事實作為被告先前曾供承「製造」犯罪自白之補強證據，
    尤其是在遇有被告先前自白內容不明確之情形時，更是如此
    。查：被告於警詢係供稱：槍管為樹林梅姓男子所有，槍身
    及滑套後座是向三重一家模型店買的等語（見偵字第25374
    號第36頁）；於偵查初訊中，其亦供稱：槍管是一個姓梅男
    子給我，滑套、槍機、槍身都是跟三重一家模型店買的，約
    9 千元等語（見偵字第25374 號第91頁），嗣檢察官於偵查
    期間未再訊問被告有關扣案槍、彈之事（見同偵查卷第10 1
    至102 頁），而又因檢察官於偵查中聲請本院法官裁定羈押
    時，就聲請被告羈押之犯罪事實無一語提及槍、彈之事，被
    告於本院法官羈押庭訊時亦未對槍、彈部分有任何之供述（
    見本院上揭聲羈卷第1 頁、第3 頁以下）。惟由被告於警詢
    及檢察官初訊時之供述內容觀之，被告僅供述槍管與滑套、
    槍機、槍身之來源不同，被告本人從未曾供述有何具體之「
    製造」行為（甚至其於供述中未曾提到「製造」或「改造」
    等字），詢（訊）問者始終未問到被告係以何種方式製造組
    合而將不具殺傷力之物製造成具有殺傷力之槍枝，更從未詢
    （訊）問被告有關製造時間、地點之問題，本案查緝人員及
    偵查檢察官，於遇被告供述扣案槍枝組成零件來源不同時，
    竟對製造之時間、地點、方法等與非法製造槍枝犯罪有重要
    關係之犯罪構成要件要素事實，均無一語問及，且在被告供
    述槍管係來自樹林梅姓男子後，查緝人員及檢察官均無任何
    積極偵查作為要求被告帶領引導前往追查梅姓男子，以查證
    被告所言之真實性，其等偵查手段顯有不足。再者，對於被
    告於偵查期間所為扣案槍枝組成零件來源之供述，本案並未
    於上揭二地點查扣任何被證實得用以改造手槍之工具，起訴
    書之證據清單亦未列有此類證據方法，被告於偵查期間所為
    無製造時間、地點、方法、內容空泛之供述，顯然欠缺適合
    之補強證據足以證明被告此一供述之真實性，並進而認被告
    有非法製造改造手槍之犯行。揆諸前開說明，被告於偵查期
    間所為扣案槍枝組成零件來源之供述，就起訴書所指之被告
    非法製造改造手槍犯行之證明，因欠缺適合可信之補強證據
    ，根本失其證據證明力，不得作為認定犯罪事實之依據。此
    外，復查無積極證據足資證明被告有此部分製造改造手槍之
    犯行，其此部分犯罪應屬不能證明。惟因公訴意旨顯認被告
    此部分犯嫌，與前開論罪科刑之非法持有可發射子彈具有殺
    傷力之槍枝犯罪部分，有實質上一罪關係（起訴書犯罪事實
    欄同時有記載被告持有具有殺傷力改造手槍之事實，起訴法
    條則僅引用製造罪之法條，顯係認製造與持有間係吸收關係
    ，而未引用持有法條），爰不另為無罪判決之諭知。
據上論斷，應依刑事訴訟法第299 條第1 項前段，毒品危害防制
條例第4 條第2 項、第18條第1 項前段、第19條第1 項，槍砲彈
藥刀械管制條例第8 條第4 項、第12條第4 項，刑法第11條前段
、第55條、第42條第3 項前段、第38條第1 項第1 款、第51條第
5 款，判決如主文。
本案經檢察官楊大智到庭執行職務。
中    華    民    國    98    年    4     月    10    日
                  刑事第一庭    審判長法  官  王復生
                                      法  官  朱敏賢
                                      法  官  陳世旻
上列正本證明與原本無異。
如不服本判決，應於判決送達後10日內敘明上訴理由，向本院提
出上訴狀 (應附繕本) ，上訴於臺灣高等法院。其未敘述上訴理
由者，應於上訴期間屆滿後20日內向本院補提理由書「切勿逕送
上級法院」。
                                      書記官  張惠芳
中    華    民    國    98    年    5     月    6     日
附錄本案論罪科刑法條全文：
毒品危害防制條例第4條
製造、運輸、販賣第一級毒品者，處死刑或無期徒刑；處無期徒
刑者，得併科新臺幣 1 千萬元以下罰金。
製造、運輸、販賣第二級毒品者，處無期徒刑或7年以上有期徒
刑，得併科新臺幣7百萬元以下罰金。
製造、運輸、販賣第三級毒品者，處5年以上有期徒刑，得併科
新臺幣5百萬元以下罰金。製造、運輸、販賣第四級毒品者，處3
年以上10年以下有期徒刑，得併科新臺幣3百萬元以下罰金。
製造、運輸、販賣專供製造或施用毒品之器具者，處1年以上7年
以下有期徒刑，得併科新臺幣1百萬元以下罰金。
前五項之未遂犯罰之。
槍砲彈藥刀械管制條例第8條
未經許可，製造、販賣或運輸鋼筆槍、瓦斯槍、麻醉槍、獵槍、
空氣槍或第4條第1項第1款所定其他可發射金屬或子彈具有殺傷
力之各式槍砲者，處無期徒刑或5年以上有期徒刑，併科新臺幣1
千萬元以下罰金。未經許可，轉讓、出租或出借前項所列槍枝者
，處5年以上有期徒刑，併科新臺幣1千萬元以下罰金。
意圖供自己或他人犯罪之用，而犯前二項之罪者，處無期徒刑或
7年以上有期徒刑，併科新臺幣1千萬元以下罰金。
未經許可，持有、寄藏或意圖販賣而陳列第1項所列槍枝者，處3
年以上10年以下有期徒刑，併科新臺幣700萬元以下罰金。
第 1項至第 3項之未遂犯罰之。
槍砲彈藥刀械管制條例第12條
未經許可，製造、販賣或運輸子彈者，處1年以上7年以下有期徒
刑，併科新台幣500萬元以下罰金。
未經許可，轉讓、出租或出借子彈者，處6月以上5年以下有期徒
刑，併科新台幣300萬元以下罰金。
意圖供自己或他人犯罪之用，而犯前二項之罪者，處3年以上10
年以下有期徒刑，併科新台幣700萬元以下罰金。
未經許可，持有、寄藏或意圖販賣而陳列子彈者，處5年以下有
期徒刑，併科新台幣300萬元以下罰金。
第 1項至第 3項之未遂犯罰之。
附表
┌──┬───────────────────┬───────────┐
│編號│品名及數（份）量                      │所有人                │
├──┼───────────────────┼───────────┤
│一  │於車號4077-PS 號自小客車內查獲扣案之第│不問何人所有          │
│    │二級毒品甲基安非他命拾伍包（含包裝驗餘│                      │
│    │共毛重伍佰貳拾肆點玖壹公克）內之第二級│                      │
│    │毒品甲基安非他命（驗餘淨重為至少肆佰玖│                      │
│    │拾伍點貳陸公克強）                    │                      │
├──┼───────────────────┼───────────┤
│二  │上開拾伍包甲基安非他命之塑膠包裝袋拾伍│被告                  │
│    │只                                    │                      │
│    │                                      │                      │
├──┼───────────────────┼───────────┤
│三  │盒子壹個                              │被告                  │
│    │                                      │                      │
├──┼───────────────────┼───────────┤
│四  │電子秤壹個                            │被告                  │
│    │                                      │                      │
├──┼───────────────────┼───────────┤
│五  │內含0000000000號碼SIM 卡之行動電話手機│被告                  │
│    │（K-TOUCH 牌）壹支（含SIM卡壹片）     │                      │
│    │                                      │                      │
├──┼───────────────────┼───────────┤
│六  │內含0000000000號碼SIM 卡及0000000000號│被告                  │
│    │碼SIM 卡雙卡之行動電話手機（G-PLUS牌）│                      │
│    │壹支（含SIM 卡貳片）                  │                      │
│    │                                      │                      │
├──┼───────────────────┼───────────┤
│七  │可發射子彈具有殺傷力之改造手槍壹枝（含│不問何人所有          │
│    │彈匣壹個，槍枝管制編號：000000000 號）│                      │
│    │                                      │                      │
├──┼───────────────────┼───────────┤
│八  │口徑9mm 制式子彈玖顆                  │不問何人所有          │
│    │                                      │                      │
├──┼─────────────┬─────┼───────────┤
│九  │由金屬彈殼組合直徑8.9 ±0.5mm 金屬彈頭│不問何人所有          │
│    │而成之非制式子彈拾參顆                │                      │
│    │                                      │                      │
└──┴───────────────────┴───────────┘


司法院資訊處製作；財團法人民間司法改革基金會備份。
